【裁判字號】    95,易,213
【裁判日期】    950731
【裁判案由】    毒品危害防制條例
【裁判全文】
臺灣基隆地方法院刑事判決               95年度易字第213號
公  訴  人  臺灣基隆地方法院檢察署檢察官
被      告  乙○○
                    1
上列被告因毒品危害防制條例案件，經檢察官提起公訴（95年度
毒偵字第987號），被告於本院準備程序中就被訴事實為有罪之
陳述，經本院合議庭裁定由受命法官獨任依簡式審判程序審理，
判決如下：
    主  文
乙○○施用第二級毒品，累犯，處有期徒刑柒月。扣案之第二級
毒品安非他命壹包（毛重零點公克）沒收銷燬。
    事  實
一、乙○○前因施用毒品案件，先後經本院以87年度毒聲字第68
    1號、89年度毒聲字第144號裁定送觀察、勒戒後，均因認無
    繼續施用毒品之傾向，分別經臺灣基隆地方法院檢察署檢察
    官以87年度偵緝字第193 號、89年度毒偵字第65號為不起訴
    處分確定，又因施用毒品案件，經本院以89年度毒聲字第15
    27號裁定令入戒治處所施以強制戒治，於民國89年10月21日
    入戒治所，復經本院以90年度毒聲字第489 號裁定停止戒治
    付保護管束，於90年4 月26日出戒治所，迄90年10月20日保
    護管束期滿執行完畢，該次犯行並經臺灣基隆地方法院檢察
    署檢察官以89年度毒偵字第1793號聲請以簡易判決處刑，嗣
    經本院於89年8月30日以89年度基簡字第687號判處有期徒刑
    6 月，如易科罰金，以300元折算1日，於89年10月3 日確定
    ，並於90年11月12日易科罰金執行完畢。詎其猶不知藉此戒
    絕施用毒品惡習，於強制戒治執行完畢釋放後5 年內，基於
    施用第二級毒品安非他命之犯意，於94年3月20日下午5時40
    分許，在基隆市區某處友人住處內，以將安非他命置入玻璃
    球吸食器內，再以點火加熱吸取所產生煙霧之方式，施用第
    二級毒品安非他命1次。嗣為警於94年3月20日晚間6 時10分
    許，在基隆市仁愛區○○○路118巷3 弄7號前查獲，並扣得
    第二級毒品安非他命1包（毛重0.3公克），且經採取其尿液
    送驗結果呈安非他命陽性反應，而查悉上情。
三、案經基隆市警察局第一分局報請臺灣基隆地方法院檢察署檢
    察官偵查起訴。
    理  由
一、本件被告乙○○（下稱被告）所犯為毒品危害防制條例第10
    條第2 項之施用第二級毒品罪，非死刑、無期徒刑、最輕本
    刑為3 年以上有期徒刑之罪，或高等法院管轄第一審之案件
    ，被告於本院準備程序中，就被訴事實為有罪之陳述，經告
    以簡式審判程序之旨，並聽取檢察官、被告之意見後，本院
    合議庭裁定由受命法官進行簡式審判程序，是本件之證據調
    查，依刑事訴訟法第273條之2規定，不受同法第159條第1項
    、第161條之2、第161條之3、第163條之1及第164條至第170
    條規定之限制，合先敘明。
二、上揭施用第二級毒品之事實，業據被告於本院審理時坦承不
    諱，且被告於94年3 月20日為警採取其親自排放之尿液送請
    臺灣尖端先進生技醫藥股份有限公司，經以酵素免疫分析法
    初步檢驗，再以氣相層析質譜儀法確認檢驗結果，呈安非他
    命陽性反應，此有該公司94年11月21日出具之「濫用藥物檢
    驗報告」在卷可稽；而以上開公司所用之氣相層析質譜儀分
    析法之精確度而論，應可剔除「偽陽性反應」之可能（行政
    院國軍退除役官兵輔導委員會臺北榮民總醫院83年3月1日
    北總內字第01855號、同年4月7日北總內字第03059號函參
    照），該檢驗結果自可憑信。另扣案被告自承供其施用疑似
    安非他命之白色晶體1包（毛重0.3公克），經基隆市警察局
    第一分局南榮路派出所以臺灣尖端先進生技醫藥股份有限公
    司製造之煙毒品檢驗包試劑檢驗結果，呈安非他命反應，此
    有該派出所94年3月20日毒品初步鑑驗報告單1份在卷可稽，
    足認被告上開自白與事實相符，堪信為真實。再者，被告前
    因施用毒品案件，先後經本院以87年度毒聲字第681 號、89
    年度毒聲字第144 號裁定送觀察、勒戒後，均因認無繼續施
    用毒品之傾向，分別經臺灣基隆地方法院檢察署檢察官以87
    年度偵緝字第193 號、89年度毒偵字第65號為不起訴處分確
    定，又因施用毒品案件，經本院以89年度毒聲字第1527號裁
    定令入戒治處所施以強制戒治，於89年10月21日入戒治所，
    復經本院以90年度毒聲字第489 號裁定停止戒治付保護管束
    ，於90年4 月26日出戒治所，迄90年10月20日保護管束期滿
    執行完畢，該次犯行並經臺灣基隆地方法院檢察署檢察官以
    89年度毒偵字第1793號聲請以簡易判決處刑，嗣經本院於89
    年8月30日以89年度基簡字第687 號判處有期徒刑6月，如易
    科罰金，以300 元折算1日，於89年10月3日確定等情，此有
    臺灣高等法院被告前案紀錄表、臺灣基隆地方法院檢察署刑
    案資料查註紀錄表在卷可稽，被告於強制戒治執行完畢釋放
    後5年內再犯毒品危害防制條例第10條第2項之施用第二級毒
    品犯行，洵堪認定，本案事證明確，應依法論科。
三、按安非他命係毒品危害防制條例第2條第2項第2 款所定之第
    二級毒品，被告予以施用，核其所為，係犯毒品危害防制條
    例第10條第2 項之施用第二級毒品罪。其持有第二級毒品安
    非他命係供施用，其持有第二級毒品之低度行為為施用第二
    級毒品之高度行為所吸收，不另論罪。按被告行為後，刑法
    第2條於95年7月1日施行（已於94年2月2 日修正公布），該
    條文乃係規範行為後法律變更所生新舊法比較適用之準據法
    ，故於95年7月1日前揭法律修正施行後，如有涉及比較新舊
    法之問題，即應逕依現行刑法第2條第1項規定，為「從舊從
    輕」之比較（最高法院95年度第8 次刑事庭會議決議一、(一)
    參照），先予敘明。查被告曾有犯罪事實所載犯罪之科刑及
    刑之執行完畢情形，有臺灣高等法院被告前案紀錄表在卷可
    稽，其受有期徒刑執行完畢後5 年內，（故意）再犯本件有
    期徒刑以上之罪；又被告行為後，刑法第47條自95年7月1日
    施行（已於94年2月2日修正公布），比較修正前、後之規定
    ，可知修正前刑法第47條累犯之成立，不以再犯之罪係故意
    犯為限，然修正後刑法第47條第1 項則以再犯之罪係故意犯
    為成立累犯之要件，此係科刑規範之變更，自應適用現行刑
    法第2條第1項之規定，為「從舊從輕」之比較，而本件被告
    所犯之毒品危害防制條例第10條第2 項之罪係屬故意犯，無
    論依修正前或修正後刑法第47條規定，均構成累犯，比較結
    果，修正後刑法第47條規定對被告並無較有利之情形，故依
    現行刑法第2條第1項前段「從舊原則」之規定，應適用行為
    時法即修正前刑法第47條規定，加重其刑。至刑法第11條之
    規定雖有修正，然該條文係使刑法以外刑事特別法得以一體
    適用刑法總則之過渡（搭橋）條款，其規定本身無關罪刑之
    實質內容，自無須為修正前、後之比較，亦即無刑法第2 條
    第1項規定之適用，應逕適用現行刑法第11 條之規定，併此
    敘明。爰審酌被告前因施用毒品經判刑確定，且已執行完畢
    ，仍不知戒除毒品惡習而再次施用毒品，並審酌所犯施用毒
    品之犯罪係戕害自身健康之行為，於他人尚不致造成損害、
    被告犯後坦承犯行之態度等一切情狀，量處如主文所示之刑
    ，以示懲儆（至刑法第57條之規定雖有修正，然該條文為法
    院就刑之裁量審認標準見解之明文化，非屬法律之變更，此
    亦有最高法院95年度第8 次刑事庭會議決議六、(一)可資參照
    ，自無修須為正、前後之比較，亦即無刑法第2條第1項規定
    之適用，應逕依現行刑法第57條之規定量處）。另扣案之第
    二級毒品安非他命1包（毛重0.3公克），因包裝與其上之極
    微量之毒品難以析離，應整體視為第二級毒品安非他命，應
    併依毒品危害防制條例第18條第1項前段之規定，宣告沒收
    銷燬之。
據上論斷，應依刑事訴訟法第273 條之1 第1 項、第299 第1 項
前段，毒品危害防制條例第10條第2項、第18條第1項前段，刑法
第11條、第2條第1項前段、修正前刑法第47條，判決如主文。
本案經檢察官甲○○到庭執行職務。
中    華    民    國    95    年    7     月    31    日
                  刑事第二庭  法  官  許心
以上正本證明與原本無異。
對於本件判決如有不服，應於收受送達後10日內，向本院提出上
訴書狀，上訴於臺灣高等法院，並按他造當事人之人數附具繕本
。
中    華    民    國    95    年    7     月    31    日
                              書記官  邱李和
附錄本判決論罪之法條：
毒品危害防制條例第10條
施用第一級毒品者，處6月以上5年以下有期徒刑。
施用第二級毒品者，處3年以下有期徒刑。


司法院資訊處製作；財團法人民間司法改革基金會備份。
